臺灣基隆地方法院小額民事判決
111年度基小字第426號
原      告  李峻淵  
被      告  趙家慧  
上列當事人間請求給付借款事件，本院於民國111年3月3日言詞
辯論終結，判決如下：
    主      文
原告之訴駁回。
訴訟費用由原告負擔。
    事實及理由
一、原告主張：兩造於民國104至109年間為男女朋友關係，被告
    於交往期間多次向原告借款，及不斷慫恿原告購買高價3C電
    子產品後借給被告使用，兩造於109年分手後，被告並未返
    還借用物即金錢、電子產品，甚至以小孩沒生活費為由，於
    110年10月28日向原告借款新臺幣（下同）1萬元，原告念在
    過往情誼，包括借款及電子產品等價價金，僅請求返還10萬
    元。並聲明：被告應給付原告10萬元，及自起訴狀繕本送達
    翌日起至清償日止，按週年利率5%計算之利息。
二、被告抗辯略以：否認有向原告借用金錢及電子產品，係原告
    自願贈與被告，原告應舉證證明被告有向其借用電子產品及
    借款等語。並答辯聲明：原告之訴駁回。
三、按當事人主張有利於己之事實者，就其事實有舉證之責任，
    民事訴訟法第277條前段定有明文。次按民事訴訟如係由原
    告主張權利者，應先由原告負舉證之責，若原告先不能舉證
    ，以證實自己主張之事實為真實，則被告就其抗辯事實即令
    不能舉證，或其所舉證據尚有疵累，亦應駁回原告之請求；
    請求履行債務之訴，除被告自認原告所主張債權發生原因之
    事實外，應先由原告就其主張此項事實，負舉證之責任，必
    須證明其為真實後，被告於其抗辯事實，始應負證明之責任
    ，此為舉證責任分擔之原則（最高法院17年上字第917號、4
    3年台上字第377號先例判決參照）。原告主張基於兩造間消
    費借貸及使用借貸法律關係交付金錢及電子產品，為被告所
    否認，依前開說明，應由原告就兩造間有成立消費借貸及使
    用借貸之意思表示合致負舉證責任。經查：
　㈠原告於110年12月27日以LINE通知被告所謂借用物品之費用及
    借款金額，要求被告給付9萬9,000元，被告並未回應，且上
    開LINE載有：「『送』你的金項鍊，手環。10000」被告抗辯
    上開LINE所述金錢及物品係原告所贈與，尚非無據，自不足
    以認定兩造間就金錢及電子產品成立消費借貸及使用借貸契
    約。被告雖於110年10月29日以LINE表示：「車壞了。我沒
    錢俢理。下個月不能給你錢了」惟未確認特定之債務，亦未
    提及上開原告LINE所述金錢及物品，甚至於原告表示：「5
    號該匯錢了」以「哦，我們現在是債主關係嗎」回應，可見
    被告並無積欠原告債務之認知，此部分對話內容並不足以逕
    認兩造間有消費借貸及使用借貸關係存在。至於原告所提存
    摺內頁，僅能證明原告於110年10月28日轉帳1萬元予訴外人
    王詩伶之事實，惟匯款原因很多，單純交付款項之事實，尚
    不足證明兩造間存在消費借貸之合意。
  ㈡又原告所提兩造通話錄音譯文內容如下：
　　原告：那些東西九萬。對我來說沒意義。扣掉手機啦。
　　被告：九萬九。
　　原告：其實已經很多東西我沒跟妳計較了啦。
　　被告：九萬九齁我沒錢給你怎麼辦。
　　原告：你有錢娛樂沒錢給我。這種事我聽不下去啦。
　　被告：所以我沒錢啊，我現在負債一百萬。
　　原告：我負債比妳多啦。我只能這樣跟妳講啦。所以你靠自
　　　　　己的時候。很簡單嘛。你就。九萬九你要怎麼處理嘛
　　　　　。妳不是說你靠自己嗎。你怎麼靠自己。
　　被告：我說我沒我說我沒錢啊。所以請問你我要怎麼還你。
　　原告：你可以分期。我可以給你時間。
　　被告：我說我沒錢啊。我一個月兩千還你你也能接受嗎。
　　原告：兩千喔。
　　被告：真的。
　　原告：兩千喔。
　　被告：我連。我連我我自己的保險費都繳不出來。
　　從前開對話內容可知，係原告不斷要求被告清償9萬9,000元
    ，並未提到被告向原告借款及借用物品，被告亦未同意還款
    ，不足以認定兩造間有消費借貸及使用借貸之合意存在。
四、次按債務承認或債務拘束契約，係屬契約行為，應以當事人
    互相意思表示一致，始克成立。又按對話為要約者，非立時
    承諾，即失其拘束力，此觀民法第156條規定即明。原告主
    張被告於前述㈡通話中承諾會分期還款云云，為被告所否認
    ，查被告在該對話中僅一再表示沒錢，雖曾對原告稱：「我
    一個月兩千還你你也能接受嗎」僅為協商中之陳述，屬要約
    之引誘，其用意在使原告向自己為要約，並不發生法律上之
    效果，原告之後回應：「兩千喔」縱可認為係欲與被告成立
    分期清償之要約，然被告並未予以承諾，且兩造後續未再討
    論返還9萬9,000元之細節，難認兩造間已成立何種債務承認
    或債務拘束契約，原告據此請求被告返還10萬元，亦屬無據
    。　　　　
五、綜上所述，原告未能舉證證明兩造間有金錢消費借貸及電子
    產品使用借貸關係存在，且未成立債務承認或債務拘束契約
    ，原告請求被告給付10萬元，及自起訴狀繕本送達翌日起至
    清償日止，按週年利率5%計算之利息，為無理由，應予駁回
    。
六、本件事證已經明確，兩造其餘主張、陳述及所提之證據暨攻
    擊防禦方法，經本院審酌後，認均與本件判決結果無影響，
    毋庸再予一一審酌，附此敘明。
七、據上論結，本件原告之訴為無理由，依民事訴訟法第436條
    之19第1項、第436條之23、第436條第2項、第78條，判決如
    主文。　
中　　華　　民　　國　　111 　年　　3 　　月　　17　　日
　　　　          基隆簡易庭法　官　陳湘琳
以上正本係照原本作成。
對於本件判決如有不服，應於收受送達後20日內向本院提出上訴
書狀，上訴於本院合議庭，並按他造當事人之人數附具繕本。
當事人之上訴，非以判決違背法令為理由不得為之，上訴狀應記
載上訴理由，表明下列各款事項：
㈠原判決所違背之法令及其具體內容。
㈡依訴訟資料可認為原判決有違背法令之具體事實。
中　　華　　民　　國　　111 　年　　3 　　月　　17　　日
                            書記官　林亭如